【裁判字號】    99,台上,5097
【裁判日期】    990812
【裁判案由】    強盜
【裁判全文】
最高法院刑事判決            九十九年度台上字第五０九七號
上  訴  人  甲○○原名詹佳琪.
選任辯護人  曾昭牟律師
上列上訴人因強盜案件，不服台灣高等法院中華民國九十九年六
月十日第二審判決（九十九年度上訴字第一一二七號，起訴案號
：台灣桃園地方法院檢察署九十八年度偵字第二一四五九、二三
九四八號），提起上訴，本院判決如下：
    主  文
上訴駁回。
    理  由
按刑事訴訟法第三百七十七條規定，上訴於第三審法院，非以判
決違背法令為理由，不得為之。是提起第三審上訴，應以原判決
違背法令為理由，係屬法定要件。如果上訴理由書狀並未依據卷
內訴訟資料，具體指摘原判決不適用何種法則或如何適用不當，
或所指摘原判決違法情事，顯與法律規定得為第三審上訴理由之
違法情形，不相適合時，均應認其上訴為違背法律上之程式，予
以駁回。本件原審經審理結果，認為上訴人甲○○（原名詹佳琪
）之強盜犯行，罪證明確，第一審判決依想像競合犯，論處上訴
人犯攜帶兇器強盜罪刑（累犯，處有期徒刑七年二月），為無不
合，予以維持，駁回上訴人之第二審上訴，係以上訴人對於本件
加重強盜事實，已經坦承不諱，核與證人即被害人林逸媗於警詢
、偵查及另證人陳建彬、陳欽隆證述情節均相符合，並有卷附00
00000000號行動電話通訊監察譯文、車籍查詢基本資料、案發現
場監視錄影翻拍照片及扣案不具殺傷力之模擬槍（槍管內具阻鐵
）、安全帽、藍色雨衣可按，足認上訴人之自白與事實相符。為
其所憑認定之依據及得心證之理由。復以該扣案手槍之外觀，其
形體、構造及色澤與真槍類似，有槍枝照片二張足憑，且其為金
屬材質，質地堅硬，具有相當重量（955 公克），亦經第一審法
院勘驗屬實，客觀上自足使人持之為傷害人之生命、身體之用，
而得認屬刑法第三百三十條第一項、第三百二十一條第一項第三
款所指之「兇器」，並據以說明上訴人持該酷似真槍之扣案手槍
，指著林靜宜頭部，刻意拉動槍枝滑套之動作，近身喝令林靜宜
、林逸媗二人將毒品交出，當時正值凌晨，人煙稀少，在急迫緊
張情況下，渠二人自無從仔細辨識上訴人所持手槍之真假，衡諸
社會一般通念，在客觀上自足以使其等心生畏懼，壓制其等意思
自由，且林靜宜、林逸媗主觀上確因上訴人之持槍脅迫行為不敢
為任何舉動，而遵命交付市價新台幣（下同）三千五百元之毒品
予上訴人，足認已至使該二被害女子處於不能抗拒狀態，所為自
應成立刑法第三百三十條第一項之攜帶兇器強盜罪。經核所為論
敘均與卷內證據資料相符，從形式上觀察，並無認定事實不依證
據或有何採證違背證據法則等違法情形存在。上訴人對於渠於案
發當時（民國九十八年八月二十二日凌晨三時許）如何持扣案外
觀酷似真槍之扣案手槍脅迫林靜宜、林逸媗二人，使其等不能抗
拒，而將價值三千五百元之海洛因及安非他命毒品交付等情，已
迭於警詢及偵、審中坦認不諱，並經林逸媗就案發當時被害情節
，供證甚詳，核相符合，且有上開卷證足憑，堪認上訴人之自白
與實情相符。則上訴人本件加重強盜犯行之罪證既臻明確，即上
訴人與其指定辯護人於原審亦未就此認有何再行傳訊該二被害人
必要，乃於原審審判期日調查證據程序結束前，經審判長訊以「
尚有何證據請求調查？」時，均答稱「無」。則原審縱未傳訊另
被害人林靜宜到庭，為無益之調查，要不能認有證據調查未盡之
違法，亦無判決適用法則不當可言。是上訴意旨執以指摘原判決
違背法令，核與法律規定得為第三審上訴理由之違法情形，不相
適合。依上開說明，本件上訴違背法律上之程式，應予駁回。
據上論結，應依刑事訴訟法第三百九十五條前段，判決如主文。
中    華    民    國  九十九  年    八    月   十二   日
                      最高法院刑事第十二庭
                          審判長法官  黃  一  鑫
                                法官  張  春  福
                                法官  李  錦  樑
                                法官  陳  國  文
                                法官  黃  梅  月
本件正本證明與原本無異
                                      書  記  官
中    華    民    國  九十九  年    八    月   十九   日
                                                      m

司法院資訊處製作；財團法人民間司法改革基金會備份。
